【裁判字號】    96,訴,2603
【裁判日期】    970130
【裁判案由】    違反毒品危害防制條例
【裁判全文】
臺灣彰化地方法院刑事判決              96年度訴字第2603號
公  訴  人  臺灣彰化地方法院檢察署檢察官
被      告  甲○○
上列被告因違反毒品危害防制條例案件，經檢察官提起公訴（96
年度毒偵字第5680號），本院以簡式審判程序判決如下：
    主    文
甲○○施用第一級毒品，處有期徒刑柒月。
    事    實
一、甲○○前於民國（下同）89年間，因施用第一、二級毒品案
    件，經本院以89年度訴字第1056號判決，判處應執行有期徒
    刑1 年確定；又於91年間，因施用第一、二級毒品案件，經
    本院以91年度訴字第254 號判決，判處應執行有期徒刑1 年
    8 月確定，前開2 案入監接續執行，於92年11月17日假釋出
    監。再因施用第一級毒品案件，經本院於94年7 月4 日，以
    93年度訴字第1365號判決判處有期徒刑1 年2 月確定；復因
    施用第二級毒品案件，經臺灣雲林地方法院於95 年4 月3日
    ，以95年度易字第92號判決判處有期徒刑8 月確定，與上開
    假釋經撤銷所餘之殘刑接續執行後，已於96年7 月4 日縮短
    刑期假釋出監，97年1 月5 日縮刑期滿執行完畢（未構成累
    犯）。另於91年間，因施用毒品案件，經本院於91 年3 月1
    日以91年度毒聲字第511 號裁定，令入戒治處所施以強制戒
    治，並於91年9 月10日停止戒治付保護管束，而於92年4 月
    9 日因保護管束期滿未經撤銷，視為執行完畢。詎仍不知悛
    悔，復基於施用第一級毒品海洛因之犯意，於強制戒治執行
    完畢釋放後5 年內之96年10月2 日晚上10時許，在其位於彰
    化縣花壇鄉白沙村菜堂巷180 號之住處內，以將海洛因置入
    針筒內摻水稀釋後注射血管之方式，施用第一級毒品海洛因
    1 次。嗣因其為假釋中之受保護管束人，於96年10月4 日，
    在臺灣彰化地方法院檢察署接受尿液採集送驗後，結果呈海
    洛因代謝物嗎啡陽性反應，始悉上情。
二、案經臺灣彰化地方法院檢察署檢察官自動檢舉偵查起訴。
    理    由
一、除被告所犯為死刑、無期徒刑、最輕本刑為3 年以上有期徒
    刑之罪或高等法院管轄第一審案件者外，於前條第1 項程序
    進行中，被告先就被訴事實為有罪之陳述時，審判長得告知
    被告簡式審判程序之旨，並聽取當事人、代理人、辯護人及
    輔佐人之意見後，裁定進行簡式審判程序，刑事訴訟法第27
    3 條之1 第1 項、第284 條之1 分別定有明文。本件被告甲
    ○○所涉係死刑、無期徒刑、最輕本刑為3 年以上有期徒刑
    之罪或高等法院管轄第一審案件以外之罪，並於本院行準備
    程序時就被訴事實為有罪之陳述，本院合議庭依前揭規定，
    經評議結果，裁定改由受命法官獨任行簡式審判程序，合先
    敘明。
二、上開事實，業據被告甲○○於偵訊、本院準備程序及審理時
    坦承不諱（見臺灣彰化地方法院檢察署96年度毒偵字第5680
    號卷第12頁，本院96年度訴字第2603號卷第23、28、29頁）
    ，且查：
（一）被告尿液經以氣相層析質譜儀（即ＧＣ／ＭＳ）方法檢驗
      結果，確呈第一級毒品海洛因於人體代謝後之嗎啡陽性反
      應，有中山醫學大學附設醫院檢驗科藥物檢測中心尿液檢
      驗報告、臺灣彰化地方法院檢察署施用毒品犯受保護管束
      人尿液檢體監管紀錄表各1 紙附卷足證（見臺灣彰化地方
      法院檢察署96年度毒偵字第5680號卷第2 、4 頁），是認
      被告自白核與事實相符。
（二）依鑑識實務，按海洛因施用入人體後水解還原成嗎啡，再
      循嗎啡之代謝方式排出體外，且吸食或施打煙毒者，經人
      體代謝作用於8 小時內，即有30％之量排出，24小時之後
      ，續有約剩餘量之90％再排出，72小時之後仍有剩餘微量
      排出，吸食或施打者個人體質不同，其排出時間亦會有差
      異。是依上開說明，佐以被告前揭尿液檢驗報告，被告自
      白於前揭時間施用第一級毒品海洛因1 次等語，足認被告
      自白核與事實相符，堪可採為論罪科刑之依據。
（三）被告前於91年間，因施用毒品案件，經本院於91 年3 月1
      日以91年度毒聲字第511 號裁定，令入戒治處所施以強制
      戒治，並於91年9 月10日停止戒治付保護管束，而於92年
      4 月9 日因保護管束期滿未經撤銷，視為執行完畢，有臺
      灣高等法院被告前案紀錄表及臺灣彰化地方法院檢察署刑
      案資料查註紀錄表各1 份在卷可按，其於前開強制戒治執
      行完畢後，5 年內再犯本案施用第一級毒品1 次之犯行，
      與毒品危害防制條例第23條第2 項之規定相符。本件事證
      明確，被告犯行堪以認定，應予依法論科。
三、核被告甲○○所為，係犯毒品危害防制條例第10條第1 項之
    施用第一級毒品罪。其施用第一級毒品而持有之低度行為，
    為施用之高度行為所吸收，不另論罪。爰審酌被告前因施用
    毒品犯行曾經強制戒治，竟又再行施用毒品，無視於毒品對
    於自身健康之戕害及國家對於杜絕毒品犯罪之禁令，惡性非
    輕，惟自始坦承犯行，施用之次數僅1 次，再本於施用毒品
    犯罪之人，亦為「病人」之考量等一切情狀，量處如主文所
    示之刑。另本件被告犯罪時間係在96年4 月24日以後，並不
    符合中華民國96年罪犯減刑條例所定之減刑要件，尚無依該
    條例規定予以減刑之餘地。
據上論斷，應依刑事訴訟法第273 條之1第1項、第299條第1項前
段，毒品危害防制條例第10條第1 項，判決如主文。
本案經檢察官莊佳瑋到庭執行職務。
中    華    民    國    97    年    1     月    30    日
                        刑事第三庭    法  官 林秉暉
上正本證明與原本無異。
如不服本判決，應於送達後10日內向本院提出上訴狀（須附繕本
），上訴於臺灣高等法院臺中分院。
中    華    民    國    97    年    1     月    30    日
                                      書記書 梁高賓
附錄論罪科刑法條：
毒品危害防制條例第10條第1項
施用第一級毒品者，處6月以上5年以下有期徒刑。


司法院資訊處製作；財團法人民間司法改革基金會備份。
